# 有关坏账核销纳税调减事项的请教

提问人：lsh2918 时间：2014-03-12 14:16:59
A公司 2012 年度所得税率为15%，当年度对某应收账款全额计提坏账准备 100 万，当年度作纳税调整100*15%=15万元。 2013 年度，A公司对该应收账款进行核销处理并已报税务部门审批，A公司 2013 年度的企业所得税税率为25%，请问，A公司在 2013 年度所得税纳税调减时，应如何调整？是按 2012 年度15%的调减呢？还是按25%调减？谢谢指教。

回答人：chenyiwei
应纳税所得额调减 100 万元，根据 2013 年度实际执行的税率，该纳税调整导致减少 2013 年度应纳所得税额 25 万元。

提问人：lsh2918 时间：2014-03-13 15:19:34
谢谢陈版。另外请教陈版，对于同一控制下的关联公司往来资金，如果关联公司之间的所得税税负不一致，如税负高的A公司向税负低的B公司无偿提供往来资金，是否应作纳税调整呢？谢谢。

回答人：chenyiwei
特别纳税调整的主动权应该在税务机关，对纳税人而言存在一定的不确定性。建议向税务版面上熟悉转移定价问题的税务专业人士咨询。